【裁判字號】    96,易,3250
【裁判日期】    970118
【裁判案由】    毒品危害防制條例
【裁判全文】
臺灣板橋地方法院刑事判決              96年度易字第3250號
公  訴  人  臺灣板橋地方法院檢察署檢察官
被      告  甲○○
上列被告因違反毒品危害防制條例案件，經檢察官提起公訴（96
年度毒偵字第6018號、第6640號），因被告於準備程序中就被訴
事實為有罪之陳述，經本院合議庭裁定由受命法官獨任進行簡式
審判程序，並判決如下：
    主  文
甲○○施用第二級毒品，累犯，處有期徒刑伍月。又施用第二級
毒品，累犯，處有期徒刑伍月。應執行有期徒刑捌月。
    事  實
一、甲○○前於民國89年間因施用毒品案件，經本院以89年度毒
    聲字第2051號裁定送觀察、勒戒後，認無繼續施用毒品之傾
    向，於89年5 月16日執行完畢釋放，並由臺灣板橋地方法院
    檢察署檢察官以89年度毒偵緝字第561 號為不起訴處分確定
    ；復因施用毒品案件，經本院以93毒聲字第158 號裁定送觀
    察、勒戒，認無繼續施用毒品之傾向，於93年4 月30日執行
    完畢釋放，並由臺灣板橋地方法院檢察署檢察官以93年度毒
    偵字第157 號為不起訴處分確定；又因施用毒品案件，經本
    院以93年度簡字第4618號判處有期徒刑4 月；再因施用毒品
    案件，經本院以94年度訴字第2271號判處有期徒刑5 月、7
    月，應執行有期徒刑10月確定，並於96年4 月24日縮刑期滿
    執行完畢。竟不知悔改，於觀察、勒戒執行完畢5 年內，再
    犯上開毒品案件後，基於施用第二級毒品甲基安非他命之犯
    意，於96年8 月6 日凌晨1 時許，在位於臺北縣板橋市南雅
    夜市內「玉宮旅社」305 室內（起訴書誤載為96年8 月7 日
    上午10時20分為警採尿前回溯96小時內某時，在不詳地點）
    ，以放置甲基安非他命於吸食器加熱後吸食煙霧之方式，施
    用甲基安非他命1 次，嗣於同年月7 日凌晨2 時30分許，在
    臺北縣板橋市○○○路、南雅路口，為警查獲，另經警採其
    尿液採驗後，呈甲基安非他命陽性反應，始查悉上情。甲○
    ○復另行起意，基於施用甲基安非他命之犯意，於96年8 月
    28日晚間5 時許，在臺北縣板橋市○○○路某公廁內，以放
    置甲基安非他命於吸食器加熱後吸食煙霧之方式，施用甲基
    安非他命1 次，嗣於同年月29日凌晨1 時50分許，在臺北縣
    板橋市○○街24號前為警查獲，另經警採其尿液採驗後，呈
    甲基安非他命陽性反應，始查悉上情。
二、案經臺北縣政府警察局板橋分局報告台灣板橋地方法院檢察
    署檢察官偵查起訴。
    理  由
一、上揭施用第二級毒品甲基安非他命二次等事實，分據被告甲
    ○○於本院審理時坦承不諱，而被告二次為警查獲時採集之
    尿液，經送驗結果均呈甲基安非他命陽性反應，此有台灣檢
    驗科技股份有限公司CH/2007/80783 號濫用藥物尿液檢驗報
    告、台灣檢驗科技股份有限公司CH/2007/82484 號濫用藥物
    尿液檢驗報告各1 份、台北縣警察局板橋分局偵辦毒品危害
    防制條例案被移送人姓名及代碼對照表2 份在卷可佐，被告
    上開自白與事實相符，堪信其為真實。又被告前於89年間因
    施用毒品案件，經本院以89年度毒聲字第2051號裁定送觀察
    、勒戒後，認無繼續施用毒品之傾向，於89年5 月16日執行
    完畢釋放，並由臺灣板橋地方法院檢察署檢察官以89年度毒
    偵緝字第561 號為不起訴處分確定；復因施用毒品案件，經
    本院以93毒聲字第158 號裁定送觀察、勒戒，認無繼續施用
    毒品之傾向，於93年4 月30日執行完畢釋放，並由臺灣板橋
    地方法院檢察署檢察官以93年度毒偵字第157 號為不起訴處
    分確定；又因施用毒品案件，經本院以93年度簡字第4618號
    判處有期徒刑4 月；再因施用毒品案件，經本院以94年度訴
    字第2271號判處有期徒刑5 月、4 月，應執行有期徒刑10月
    確定，有臺灣高等法院被告前案紀錄表1 份附卷可佐，其於
    觀察、勒戒執行完畢釋放後5 年內，犯上開施用毒品案件後
    ，再為本件施用毒品，應可認定。綜上，本案事證明確，被
    告犯行洵堪認定，應予依法論科。
二、核被告甲○○所為，均係犯毒品危害防制條例第10條第2 項
    之施用第二級毒品罪（2 次）。其施用甲基安非他命前持有
    甲基安非他命之低度行為，應各為施用之高度行為所吸收，
    不另論罪。被告前開2 次施用毒品之犯行，犯意各別，行為
    互異，應分論併罰。又被告前因施用毒品案件，經本院以94
    年度訴字第2271號判處有期徒刑5 月、7 月，應執行有期徒
    刑10月確定，並於96年4 月24日縮刑期滿執行完畢，有臺灣
    高等法院被告前案紀錄表1 份附卷可稽，其於5 年以內故意
    再犯本件有期徒刑以上之2 罪，均為累犯，依刑法第47條第
    1 項規定，分別加重其刑。爰審酌被告之前科紀錄、犯罪動
    機、手段、生活狀況、國中肄業之智識程度、施用毒品係對
    自己身體之殘害，及其犯罪後均坦承犯行之態度等一切情狀
    ，分別量處如主文所示之刑，併定其應執行之刑。
三、扣案之分裝杓1支、行動電話1支，或非被告所有，或非供其
    施用毒品所用之物，已據被告於本院審理時供述在卷，此外
    ，亦查無其他證據足認其係被告所有且供其施用甲基安非他
    命所用之物，爰不予宣告沒收。至扣案海洛因2 包（淨重分
    為0.26公克、3.45公克），因與被告施用甲基安非他命之犯
    行並無關聯，且係被告持有第一級毒品犯行之證物，爰不予
    宣告沒收，併此敘明。
據上論斷，應依刑事訴訟法第273 條之1 第1 項、第299 條第 1
項前段，毒品危害防制條例第10條第2 項，刑法第11條前段、第
47條第1 項、第51條第5 款，判決如主文。
本案經檢察官陳旻源到庭執行職務。
中    華    民    國    97    年    1     月    18    日
                  台灣板橋地方法院刑事第十三庭
                      法  官  俞秀美
以上正本證明與原本無異。
如不服本判決，應於判決送達後10日內向本院提出上訴狀（應附
繕本）。
                      書記官  謝怡貞
中    華    民    國    97    年    1     月    18    日
附錄本案論罪科刑之法條：
毒品危害防制條例第10條
施用第一級毒品者，處 6 月以上 5 年以下有期徒刑。
施用第二級毒品者，處3年以下有期徒刑。


司法院資訊處製作；財團法人民間司法改革基金會備份。
